臺灣板橋地方法院小額民事判決　九十一年度家小字第一號
　　原　　　告　甲○○　　籍設台北縣新莊市○○路三四五號十三樓
　　　　　　　　　　　　　送達.
　　被　　　告　乙○○
右當事人間請求給付生活費事件，本院判決如左：
    主      文
被告應給付原告新臺幣壹拾萬元及自民國九十一年九月十一日起至清償日止按年息百
分之五計算之利息。
訴訟費用新臺幣壹仟壹佰柒拾貳元由被告負擔。
本判決得假執行。
    事實及理由
一、原告主張其兩造係夫妻，因被告個性暴戾，無故喝酒鬧事，在外行為不檢，常沈
    溺賭博而徹夜不歸，對妻兒少有聞問，雖被告曾親自手書保證書表示願意悔改，
    然被告未久即故態復萌，且變本加厲，與外面女子發生性關係，原告再無法忍受
    乃於九十一年一月十九日攜二名小孩回返故鄉花蓮，兩造就生活費部分曾約定被
    告每月願支付新臺幣（下同）二萬元，且兩造並未就夫妻財產制為任何約定，依
    民法第一千零二十六條規定被告即負有擔家庭生活費用之義務，爰依法請求被告
    給付自九十一年二月起至同年六月止之家庭生活費用共十萬元及其法定遲延利息
    。被告則以：原告在九十一年一月十九日之前即已離家，原告所述離家原因只是
    其一，實則原告離家係為方便自己在花蓮開設安親班，且原告離前已自被告處拿
    取超過十萬元以上之金額，此部分應可與原告請求之十萬元生活費抵銷云云資為
    抗辯。
二、查兩造為夫妻，其二人婚姻關係現仍存續中，有卷附戶籍謄本配偶欄之記載可證
    。又原告主張之前開事實，業據原告提出被告出具之保證書影本一紙、原告請求
    被告給付生活費之存證信函影本三份為證，且被告就其未給付原告九十一年二月
    至同年六月之生活費用乙節復不爭執，自堪信原告之主張為真實。
三、按家庭生活費用，夫無支付能力，由妻就其財產之全部負擔之，為修正前民法第
    一千零二十六條所明定。又妻如有正當理由而與夫分居時，夫仍應負擔之生活費
    用即家庭生活費用，最高法院五十年台上字第二七三七號判例意旨亦可參照。查
    原告主張係因被告個性暴戾，無故喝酒鬧事，沈溺賭博而徹夜不歸，與外面女子
    發生性關係等行徑，致其無法忍受而離家，已為被告所自認，雖被告另辯稱前開
    只是原因之一，原告實係謀自己方便在花蓮開設安親班而離家云云，惟此已為原
    告所否認，被告復未能舉證以實其說，是其所辯即難憑信。本件原告未與被告同
    居既有正當理，依前揭判例意旨所示，被告對原告自仍負有給付家庭生活費用之
    義務。本院審酌被告之經濟能力與原告之身分、地位，並斟酌原告提出之消費證
    明文件及原告現偕同二名子女生活，而依臺灣地區八十九年家庭收支調查報告，
    每人平均每月最終消費支出為一萬五千二百五十六元等一切情狀，認原告請求被
    告每月應給付二萬元之家庭生活費用尚屬合理。
四、末查，被告辯稱原告離家前已支付原告逾十萬元之費用，而主張以該給付與本件
    債務抵銷，惟此已為原告所否認，辯稱：被告所交付者為原告標得之會款，並非
    被告給付之生活費用。因被告未能證明其先前交付原告之金額係預付家庭生活費
    用，或對原告另有請求返還之債權存在，是其主張以該款與本件所負債務抵銷，
    於法未合，不應准許。從而，原告依修正前民法第一千零二十六條規定請求被告
    給付自九十一年二月起至同年六月止，每月二萬元之家庭生活費用，合計共十萬
    元及其法定屬延利息，為有理由，應予准許。
五、本件係屬小額事件且為被告敗訴之判決，爰依職權宣告假執行，併依民事訴訟法
    第四百三十六條之十九之規定，確定被告應負擔之訴訟費用額如主文第二項所示
    。
中　　　華　　　民　　　國　　九十一　　年　　　九　　　月　　二十四　　日
                                      臺灣板橋地方法院家事法庭
~B法　　　官　程怡怡
右為正本係照原本作成
如對本判決上訴，須於判決送達後廿日內以違背法令為理由向本院提出上訴狀（上訴
理由依法應表明：一、原判決所違背之法令及其具體內容。二、依訴訟資料可認為原
判決有違背法令之具體事實）
中　　　華　　　民　　　國　　九十一　　年　　　九　　　月　　二十七　　日
~B法院書記官　李錦輝
